【裁判字號】    95,簡,70
【裁判日期】    950717
【裁判案由】    就業服務法
【裁判全文】
臺中高等行政法院判決
                                     95年度簡字第00070號
原      告  甲○○
訴訟代理人  陳沆河  律師
被      告  臺中縣政府
代  表  人  乙○○
訴訟代理人  庚○○
上列當事人間因就業服務法事件，原告不服行政院勞工委員會中
華民國95年3月13日勞訴字第0940069086號訴願決定，提起行政
訴訟，本院判決如下︰
    主  文
原告之訴駁回。
訴訟費用由原告負擔。
    事  實
原告依法聘僱之菲籍外國人RAMOS JEAN VELASCO（以下簡稱R君
，護照號碼：MM067288）乙名，原經核准從事看護姜炳文之工作
，惟臺中縣警察局大甲分局卻於民國（下同）94年9月21日於訴
外人戊○○經營之康禎護理之家（業務由程秀玉負責）內當場查
獲上揭外國人為康禎護理之家從事工作，該分局遂於94年9月27
日以中縣甲警外字第0940032908號函移由被告核處。嗣經被告審
查屬實，乃依就業服務法第57條第2款及第63條第1項規定，於94
年11月7日以府勞資字第0940304982號違反就業服務法罰鍰案件
處分書處原告罰鍰新臺幣（下同）15萬元。原告不服，提起訴願
亦遭駁回，遂提起本件行政訴訟。茲將兩造訴辯意旨陳述如下：
一、原告起訴意旨略謂：
    (一)原處分及訴願決定書之決定，無非以外國人在文字障礙下
      ，復未經通譯釋明，所作意思不明之陳述及中文筆錄，原
      告亦未能在場答辯情況下，所為錯誤之判斷。經查，原告
      夫婿姜炳文因中風病情需要於92年7月1日將姜炳文委託康
      禎護理之家照護，有委託照護契約書，原告向行政院勞工
      委員會申請外籍看護工經核可，外勞R君於93年5月8日入
      境到臺，原告即於93年5月9日為姜炳文辦理離院手續，回
      家照顧，有離院同意書影本可稽，原告為姜炳文申請之外
      籍看護工，均用於照顧姜炳文，未曾在康禎護理之家工作
      。94年9月間姜炳文病情惡化，住進醫院加護病房治療，
      礙於外籍看護工不能在加護病房隨側照顧，原告從事龍嚴
      人本生前契約需到處招攬業務，不放心外勞R君獨自在家
      ，原告帶著外勞隨行，94年9月21日原告到康禎護理之家
      招攬生前契約，外勞R君亦隨行，適與其同鄉外勞聊天之
      際，竟遭臺中縣大甲分局員警誤為在康禎護理之家工作。
      再則，該分局員警於94年9月21日所查獲之所謂打卡單上
      的名字，並非原告之外勞所有，由此可證明外勞R君並非
      受僱於康禎護理之家，理所當然其薪資更非康禎護理之家
      所付。據外勞R君所言，其被帶入警局偵訊筆錄時，承辦
      員警並未安排正式當國（菲律賓）翻譯人員在場協助翻譯
      ，直接以似懂非懂之英語問答，而筆錄內容係以中國文字
      記載，外勞看不懂中國文字，而令其簽名蓋指印確認，原
      告當場提出要求警方通知外勞之仲介公司派翻譯人員到場
      ，被臺中縣警察局大甲分局拒絕，該外勞之筆錄也以偵查
      不公開為由，亦不給原告過目，稱外勞已全部承認，只要
      配合其筆錄，很快就可以回家云云，原告強烈質疑其偵訊
      筆錄內容之真實性，原處分書及訴願決定書卻做為本案之
      主要依據，難令人信服。
    (二)被告認原告違反就業服務法第44條、第57條第1款、第63
      條第1項前段之規定，因而科處原告罰鍰15萬元，無非以
      台中縣警察局大甲分局於94年9月21日違法搜索康禎護理
      之家，違法逮捕外勞及製作不實之筆錄為據，惟查：
      1.台中縣警察局大甲分局警員10餘人於94年9月21日至康
        禎護理之家並無搜索票，違法進入原告處所，並衝入2
        樓、3樓違法搜索，既未會同勤區之警員，亦未會同康
        禎之家負責人，其違法搜索之文件資料不得作為證據。
      2.台中縣警察局大甲分局警員10餘人於94年9月21日在康
        禎護理之家違法逮捕原告甲○○所申請聘僱之外國人R
        君，當時外勞Ｒ君與原告同在康禎護理之家，警方盤查
        時，當場提出護照及居留證，並無任何違法事證，警方
        依法不得逮捕Ｒ君，竟強制將Ｒ君逮捕，當時台中縣議
        員顏榮燦亦在場表示不得逮捕，警方置之不理，其違法
        逮捕所取得之證據，不得作為證據。
      3.台中縣警察局大甲分局警員對外勞Ｒ君所作之筆錄內容
        不實，不足採信，該外勞Ｒ君係菲律賓人，略懂中國語
        言，但不認識中國文字，外事警察己○○雖能以英語與
        外勞交談，惟警察製作筆錄係以中國文字書寫，外勞Ｒ
        君看不懂中國文字，其所作筆錄不得作為證據。
      4.卷附「雇主甲○○收費明細表」係大甲分局警員於案發
        後一個月後命康禎護理之家配合辦案所提出，其內容與
        事實不符，不足採信。卷附「姓名AZUN」之員工上下班
        打卡片，並非外勞Ｒ君之卡片，外勞Ｒ君之全名為RAMO
        S JEAN VELASCO，該打卡片之姓名為AZUN，其姓名已有
        不同，此觀諸該員工打卡片下方有警察叫Ｒ君簽名之筆
        跡，亦有不同，足證該卡片並非Ｒ君之員工打卡片，不
        得作為證據。
      5.程秀玉開設康禎護理之家於91年經行政院勞工委員會許
        可招募外國人8名在台中縣外埔鄉○○路20-1號從事服
        務業--養護機構監護工之工作，於93年又增加許可招募
        外國人6名在台中縣外埔鄉○○路20-1號從事服務業--
        養護機構監護工之工作，此有行政院勞工委員會函文可
        證，而康禎護理之家當時僅聘用10名，如有需要增加聘
        用外國監護工，尚有4個名額可以聘任，足證康禎護理
        之家並無非法聘僱或容留外國監護工之動機與必要。
    (三)綜上所述，原告並無違反就業服務法第44條、第57條第1
      款、第63條第1項前段之規定，被告所為之處分及訴願機
      關所為之決定均有不當，請求判決訴願決定及原處分均撤
      銷等語。
二、被告答辯意旨略以：
    (一)按「雇主聘僱外國人不得有下列情事：1、‧‧‧。2、以
      本人名義聘僱外國人為他人工作。‧‧‧。」及「違反‧
      ‧‧第57條第2款‧‧‧規定者，處新臺幣15萬元以上75
      萬元以下罰鍰。‧‧‧。」分別為就業服務法第57條第2
      款及第63條第1項前段所明定。又「緣『就業服務法』於
      91年1月21日修正公布施行，為因應本法條正施行適用上
      之疑義，本法第57條第1款、第2款、第3款之認定原則如
      下：‧‧‧二、本法57條第2款『以本人名義聘僱外國人
      為他人工作』1、以本人名義聘僱外國人者，該『本人』
      僅為名義上之雇主。實質之勞雇關係存在於外國人與『他
      人』為真正之雇主。亦即本人聘僱外國人，並無以該外國
      人為本人工作之意思，而係為他人工作為目的時，始有上
      開法條之適用。2、說明：由於違反第57條第2款及第3款
      之法律效果差異甚大，因此，在適用同條第2款時，宜採
      從嚴認定，較符合社會之認知與期待，適用時應依客觀事
      實判斷雇主有否『並無以該外國人為本人工作之意思』，
      若僅係偶發至他人處（包括法人）幫忙之情形，皆排除在
      同條第2款之適用範圍。‧‧‧。」為行政院勞工委員會
      91年7月24日勞職外字第0910205078號令明釋有案，合先
      敘明。
    (二)原告雖訴稱略以：原告夫婿姜炳文，因中風病情需要，原
      於92年7月1日委託康禎護理之家照護，後原告向行政院勞
      委會申請外籍看護工R君經核可並於93年5月8日入境到臺
      ，原告即於93年5月9日為姜炳文辦理離院手續，回家照顧
      ，有離院同意書影本可稽，原告為姜炳文申請之外籍看護
      工，均用於照顧姜炳文，未曾在康禎護理之家工作。94年
      9月間，姜炳文病情惡化，住進醫院加護病房治療，礙於
      外籍看護工不能在加護病房隨側照顧，原告從事龍嚴人本
      生前契約需到處招攬業務，不放心外勞R君獨自在家，原
      告帶著外勞隨行，94年9月21日原告到康禎護理之家招攬
      生前契約，外勞R君亦隨行，適與同鄉外勞聊天之際，竟
      遭臺中縣大甲分局員警誤為在康禎護理之家工作。再則，
      該分局員警於94年9月21日所查獲之所謂打卡單上的名字
      ，並非原告之外勞所有，由此可證明外勞R君並無受僱於
      康禎護理之家，理所當然其薪資更非康禎護理之家所付。
      據R君所言，其被帶入警局偵訊筆錄時，承辦員警並未安
      排正式當國（菲律賓）翻譯人員在場協助翻譯，直接以似
      懂非懂之英語問答，而筆錄內容以中國文字記載，外勞看
      不懂中國文字，而令其簽名蓋指印確認云云。惟稽之臺中
      縣警察局大甲分局94年9月27日中縣甲警外字第094003290
      8號違反就業服務法罰鍰案件通知書說明2、(1)略以：「‧
      ‧‧。經本分局第3組於94年9月21日10時30分，在康禎護
      理之家檢查時，發現該菲律賓籍監護工R君自93年（誤植
      94年）5月入境後即在康禎護理之家工作，至今已有1年5
      個月，薪資均由康禎護理之家給付，且檢查時被看護人亦
      未住在康禎護理之家。又於94年9月22日10時以電話00-00
      000000號電話向大甲李綜合醫院何姓護士查詢，證稱最近
      2個月均無（姜炳文）住院記錄資料，‧‧‧。」、原告9
      4年9月21日警訊筆錄（見原處分卷第11頁）略以：「‧‧
      ‧。問：妳先生姜炳文現居住何處？答：我先生姜炳文因
      為中風，原來在康禎護理之家安養，2個月前因呼吸衰竭
      送到大甲李綜合醫院加護病房住院。問：警方人員於94年
      9月21日上午10時30分在臺中縣外埔鄉○○路20之1號（康
      禎護理之家）實施檢查時外籍監護工R君在2樓幫中風老人
      換免洗尿褲，為何未在大甲李綜合醫院照顧妳先生姜炳文
      ？答：因為我先生姜炳文在大甲李綜合醫院住加護病房，
      醫院規定外籍監護工不可在加護病房照顧病患，家中無人
      又不放心外勞獨自在家，所以拜託康禎護理之家在這段空
      檔期間，白天給予暫時寄託，晚上再接回家。問：監護工
      R君在康禎護理之家已經有多久？每月薪資多少？由何人
      支給？答：在康禎護理之家工作已有1年5個月，每月薪資
      17,000元，由我交給康禎護理之家董事長戊○○支付。」
      及訴外人R君94年9月21日警訊證詞（見原卷第14頁）略以
      ：「‧‧‧。問：警方人員於94年9月21日10時30分在臺
      中縣外埔鄉○○路20之1號（康禎護理之家）實施檢查時
      ，妳正在做何種工作？答：我在康禎護理之家2樓幫中風
      老人換免洗尿褲。問：妳在康禎護理之家2樓幫中風老人
      換免洗尿褲，是否就是妳照顧的被監護老人？被妳照顧監
      護人姜炳文現在何處？答：不是。姜炳文在大甲李綜合醫
      院住院。問：妳在康禎護理之家工作多久？‧‧‧？每月
      薪資多少？由何人支付？答：我在康禎護理之家工作已有
      1年5個月，‧‧‧，由家屬陪同被照顧人姜炳文先生到康
      禎護理之家安養，‧‧‧，每月薪資新臺幣17,000元，由
      康禎護理之家董事長戊○○支付。‧‧‧。問：妳在康禎
      護理之家每日工作多久？做何工作？妳現在每日吃、住在
      何處？答：每日工作12小時從早上6時至晚上20時，工作
      性質幫康禎護理之家中風老人換免洗尿褲、洗澡、翻身、
      餵食吃飯。每日吃、住在康禎護理之家。問：警方人員在
      康禎護理之家打卡鐘旁邊書寫姓名AZUN之打卡片，經妳確
      認是否就是妳上下班的打卡片？答：是我的打卡片沒有錯
      。‧‧‧。」，原告雖為前揭訴稱，惟據原告提供其與康
      禎護理之家簽訂之委託照護契約及自動離院同意書，係92
      年7月1日將姜炳文委託康禎護理之家照護至93年5月9日止
      ，而R君係93年5月6日入境，自該日至為警查獲日止均在
      康禎護理之家工作，原告稱因其夫住加護病房乃將R君交
      由康禎護理之家託管，R君每月薪資17,000元則由原告交
      康禎護理之家董事長戊○○支付，然原告之夫係94年5月4
      日始住加護病房，且與訴稱「因係至康禎護理之家接洽生
      意，方攜R君同行，而被誤會」說詞矛盾。又姜炳文離開
      康禎護理之家後，原告未將R君帶回家中照顧姜炳文，仍
      留R君於康禎護理之家工作達1年5個月之久，所稱戊○○
      交付R君每月薪資係由原告支付，亦未符社會通念，委難
      採信，應以R君說詞為真實，即每月薪資17,000元，係康
      禎護理之家就R君在其處所從事工作支付之報酬。另打卡
      單係否為R君所有一節，既經警方查獲當時（場）已出示
      於R君確認無訛（見原處分卷第14頁末及第15頁首），應
      無爭議。原告又主張R君筆錄未有菲律賓語翻譯乙節，查R
      君偵訊筆錄載「（是否懂中文）我懂一點中文。（外事警
      員己○○以英文口譯製作筆錄是否同意）我同意。」卷末
      並有R君及原告簽名，又臺中縣警察局大甲分局94年12月
      13日中縣甲警外字第0940020732號復函略謂「R君偵訊筆
      錄由外事警員己○○以英文口譯溝通並確認無誤，筆錄製
      作過程中甲○○全程陪同在場，詢畢後並經甲○○親閱認
      無不妥後簽名捺印。」是R君偵訊筆錄既經外事警員以英
      文口譯製作，並有R君及原告簽名於上，自不容事後卸責
      否認。另有R君出勤打卡片、居留資料查詢表及原告收費
      明細表等，附卷可稽。足證原告違反就業服務法第57條第
      2款：「以本人名義聘僱外國人為他人工作。」規定，明
      確無訛。
    (三)綜上所陳，原告違反就業服務法之事證確鑿。案經臺中縣
      警察局大甲分局查獲屬實，原行政處分並無不當，請判決
      駁回原告之訴等語。
    理  由
一、按「雇主聘僱外國人不得有下列情事：一、‧‧‧二、以本
    人名義聘僱外國人為他人工作。‧‧‧。」、「違反‧‧‧
    第57條第1款、第2款規定者，處新臺幣15萬元以上75萬元以
    下罰鍰。‧‧‧。」分別為就業服務法第57條第2款及第63
    條第1項所明定。又「緣『就業服務法』於91年1月21日修正
    公布施行，為因應本法修正施行後適用上之疑義，本法第57
    條第1款、第2款、第3款之認定原則如下：‧‧‧二、本法
    第57條第2款『以本人名義聘僱外國人為他人工作』1、以本
    人名義聘僱外國人者，該『本人』僅為名義上之雇主。實質
    之勞雇關係存在於外國人與『他人』之間，該『他人』為真
    正之雇主。亦即本人聘僱外國人，並無以該外國人為本人工
    作之意思，而係為他人工作為目的時，始有上開法條之適用
    。2、說明：由於違反第57條第2款及第3款之法律效果差異
    甚大，因此，在適用同條第2款時，宜採從嚴認定，較符合
    社會之認知與期待，適用時應依客觀事實判斷雇主有否『並
    無以該外國人為本人工作之意思』，若僅係偶發至他人處（
    包括法人）幫忙之情形，皆排除在同條第2款之適用範圍。
    三、‧‧‧」亦為行政院勞工委員會91年7月24日勞職外字
    第0910205078號令釋有案。
二、本件原告甲○○依法聘僱之菲籍外國人R君乙名，原經核准
    從事看護其夫姜炳文之工作，惟臺中縣警察局大甲分局於94
    年9月21日在訴外人戊○○經營之康禎護理之家內當場查獲
    上揭外國人Ｒ君為康禎護理之家工作，此有Ｒ君、戊○○及
    原告等之警訊調查筆錄影本附原處分卷可稽，被告乃處原告
    罰鍰15萬元，揆諸上開規定，原處分並無違誤。
三、原告雖為起訴主張：原告夫婿姜炳文因中風病情需要於92年
    7月1日將姜炳文委託康禎護理之家照護，原告向行政院勞工
    委員會申請外籍看護工經核可，外勞Ｒ君於93年5月8日入境
    到臺，原告即於93年5月9日為姜炳文辦理離院手續，回家照
    顧，原告為姜炳文申請之外籍看護工，均用於照顧姜炳文，
    未曾在康禎護理之家工作。94年9月間姜炳文病情惡化，住
    進醫院加護病房治療，礙於外籍看護工不能在加護病房隨側
    照顧，原告從事龍嚴人本生前契約需到處招攬業務，不放心
    外勞R君獨自在家，帶著外勞隨行，94年9月21日原告到康禎
    護理之家招攬生前契約，外勞Ｒ君亦隨行，適與其同鄉外勞
    聊天之際，竟遭臺中縣大甲分局員警誤為在康禎護理之家工
    作，該分局員警於94年9月21日所查獲之所謂打卡單上的名
    字，並非原告之外勞所有，外勞R君被帶入警局偵訊筆錄時
    ，承辦員警並未安排正式當國（菲律賓）翻譯人員在場協助
    翻譯，直接以似懂非懂之英語問答，而筆錄內容係以中國文
    字記載，外勞看不懂中國文字，而令其簽名蓋指印確認，原
    告當場提出要求警方通知外勞之仲介公司派翻譯人員到場，
    被臺中縣警察局大甲分局拒絕，該外勞之筆錄也以偵查不公
    開為由，亦不給原告過目，稱外勞已全部承認，只要配合其
    筆錄，很快就可以回家云云，原告質疑其偵訊筆錄內容之真
    實性，原處分書及訴願決定書卻做為本案之主要依據，難令
    人信服。而台中縣警察局大甲分局警員10餘人於94年9月21
    日至康禎護理之家並無搜索票，違法進入原告處所，並衝入
    2樓、3樓違法搜索，既未會同勤區之警員，亦未會同康禎之
    家負責人，其違法搜索之文件資料不得作為證據。又該外勞
    Ｒ君係菲律賓人，略懂中國語言，但不認識中國文字，外事
    警察己○○雖能以英語與外勞交談，惟警察製作筆錄係以中
    國文字書寫，外勞Ｒ君看不懂中國文字，其所作筆錄不得作
    為證據。另卷附「雇主甲○○收費明細表」係大甲分局警員
    於案發後一個月後命康禎護理之家配合辦案所提出，其內容
    與事實不符，不足採信。「姓名AZUN」之員工上下班打卡片
    ，並非外勞Ｒ君之卡片，外勞Ｒ君之全名為RAMOS JEAN VEL
    ASCO，該打卡片之姓名為AZUN，該員工打卡片下方有警察叫
    Ｒ君簽名之筆跡，亦有不同，足證該卡片並非Ｒ君之員工打
    卡片，而程秀玉開設康禎護理之家於91年經行政院勞工委員
    會許可招募外國人8名在台中縣外埔鄉○○路20-1號從事服
    務業--養護機構監護工之工作，於93年又增加許可招募外國
    人6名在台中縣外埔鄉○○路20-1號從事服務業--養護機構
    監護工之工作，此有行政院勞工委員會函文可證，而康禎護
    理之家當時僅聘用10名，如有需要增加聘用外國監護工，尚
    有4個名額可以聘任，足證康禎護理之家並無非法聘僱或容
    留外國監護工之動機與必要云云，然查：
    (一)原告於警訊時已自承「問：警方人員於94年9月21日上午
      10時30分，在臺中縣外埔鄉○○路20之1號（康禎護理之
      家）實施檢查時，外籍監護工Ｒ君在2樓幫中風老人換免
      洗尿褲，為何未在大甲李綜合醫院照顧你先生姜炳文？答
      ：因為我先生姜炳文住加護病房，醫院規定外籍監護工不
      可在加護病房照顧病患，家中無人又不放心外勞獨自在家
      ，所以拜託康禎護理之家在這段空檔期間，白天給予暫時
      寄託，晚上再接回家。Ｒ君在康禎護理之家工作已有1年5
      個月，每月薪資17,000元。」（見原處分卷第11頁警訊調
      查筆錄），Ｒ君亦於警訊時供陳「問：警方人員於94年9
      月21日上午10時30分在臺中縣外埔鄉○○路20之1號（康
      禎護理之家）實施檢查時，妳正在做何種工作？答：我在
      康禎護理之家2樓幫中風老人換免洗尿褲。我在康禎護理
      之家工作已1年5個月，我來臺由家屬陪同被照顧人姜炳文
      先生到康禎護理之家安養，每月薪資臺幣17,000元，由康
      禎護理之家董事長戊○○支付。每日工作12小時從早上6
      時至晚上20時，工作性質幫中風老人換洗尿褲、洗澡、翻
      身、餵食吃飯。每日吃、住在康禎護理之家。問：警方人
      員在康禎護理之家打卡鐘旁邊書寫姓名AZUN之打卡片，經
      妳確認是否就是你上下班的打卡片？答：是我的打卡片沒
      有錯。」（見原處分卷第14頁警訊調查筆錄）
    (二)由原告提供其與康禎護理之家簽訂之委託照護契約，原告
      係於92年7月1日將姜炳文委託康禎護理之家照護至93年5
      月9日止，而外勞R君係93年5月6日入境，自該日至為警查
      獲之日止均在康禎護理之家工作，已如上述，原告雖主張
      因其夫住加護病房乃將R君交由康禎護理之家託管，R君每
      月薪資17,000元則由原告交康禎護理之家負責人戊○○支
      付，惟原告之夫係94年5月4日始住加護病房，與訴願狀所
      稱「因係至康禎護理之家招攬生前契約，乃攜R君同行，
      而被誤為在康禎護理之家工作」（見訴願卷內訴願狀），
      已前後矛盾，亦與於本院調查時所稱「我先生於92年年中
      中風，先去住院，過一陣子我沒有辦法照顧，就送到康禎
      之家，大約住1年，有朋友說為何不請外勞照顧，還可以
      照顧家裡還有孫子，我要跑業務，我怕外勞可否照顧好，
      朋友說可以，我覺得可以，也可以照顧孫子，我就請外勞
      回家，照顧大約過1年，我先生愈來愈嚴重，就送醫院，
      大約94年7、8月左右。之間外勞照顧孫子，孫子白天上課
      ，外勞與康禎家鄉的人認識，就不時帶她到康禎與朋友聊
      天。早上我帶她去，我開完會下班就帶回來。」等語（見
      本院卷第45頁調查程序筆錄），亦不相符。而原告之夫姜
      炳文離開康禎護理之家後，原告並未將R君帶回家中照顧
      姜炳文，仍留R君於康禎護理之家工作達1年5個月之久，
      原告主張戊○○交付R君每月薪資係由原告支付乙節，尚
      難採信，
    (三)至戊○○與甲○○雖稱R君之薪資由甲○○交付戊○○再
      由戊○○轉交R君乙節。依常理，倘Ｒ君至康禎護理之家
      確係照顧姜炳文，薪資直接由甲○○支付即可，何需畫蛇
      添足委由戊○○支付，更無需由原告統一管理命其打卡。
      另雇主甲○○收費明細表僅能證明甲○○自93年6月起至
      94年10月間有繳款予原告，但是否即為戊○○所稱支付R
      君之薪資，仍不無疑問，而證人丙○○（原告倉庫管理員
      ）、丁○○（原告所聘僱之護士），並非原告之會計，亦
      簽名於該收費明細表，於本院作證時均稱係戊○○叫渠等
      於該收費明細表上簽名，並無收到費用（見本院卷第51
      頁至第52頁調查程序筆錄），且由該表所載每月合計金額
      並非均為新台幣17,000元，亦與戊○○、甲○○及Ｒ君所
      稱之每月薪資17,000元不合，足證該收費明細表係事後所
      補做，應以Ｒ君說詞為可採，即每月薪資17,000元，由康
      禎護理之家負責人戊○○支付。
    (四)另原告主張該外勞Ｒ君係菲律賓人，僅略懂中國語言，但
      不認識中國文字，外事警察己○○雖能以英語與外勞交談
      ，惟所製作筆錄係以中國文字書寫，外勞Ｒ君看不懂中國
      文字，其所作筆錄不得作為證據部分，查該外勞之教育程
      度係專科畢業（見原處分卷第32頁），原告亦陳稱該製作
      調查筆錄之外事警查己○○能以英語與外勞Ｒ君交談，於
      訊問時亦問該外勞Ｒ君以英文口譯訊問製作筆錄是否同意
      ，該外勞亦同意，且筆錄上亦有其雇主甲○○於筆錄簽名
      （以上參見原處分卷第32頁至第34頁警訊調查筆錄），對
      該外勞Ｒ於製作筆錄時之權益亦已兼顧，而得保障，原告
      上開主張，自非足採。
    (五)再原告另陳稱康禎護理之家於91年經行政院勞工委員會許
      可招募外國人8名在台中縣外埔鄉○○路20-1號從事服務
      業--養護機構監護工之工作，於93年又增加許可招募外國
      人6名在台中縣外埔鄉○○路20-1號從事服務業--養護機
      構監護工之工作，而康禎護理之家當時僅聘用10名，如有
      需要增加聘用外國監護工，尚有4個名額可以聘任，足證
      康禎護理之家並無非法聘僱或容留外國監護工之動機與必
      要云云，惟康禎護理之家有無必要再聘僱外勞從事監護或
      看護工作，核與原告無涉，而外勞R君自受看護人姜炳文
      離開康禎護理之家後即未為甲○○工作，已如上述，從而
      甲○○違反就業服務法第57條第2款規定之情事洵堪認定
      。
四、綜上所述，原告所訴均非可採。本件原處分並無違誤，訴願
    決定予以維持，亦無不合，原告訴請撤銷，為無理由，應予
    駁回。本件事證已臻明確，兩造其餘之陳述與舉證不影響本
    判決之認定，爰不一一論列，而本件為簡易事件，爰不經言
    詞辯論逕為判決。
據上論結，本件原告之訴為無理由，依行政訴訟法第233條第1項
、第236條、第195條第1項後段、第98條第3項前段，判決如主文
。
中    華    民    國    95    年    7    月    17     日
                          第二庭法  官  莊  金  昌
以上正本證明與原本無異。
如不服本判決，應於判決送達後20日內，以本訴訟事件所涉及之
法律見解具有原則性者，始得向本院提出上訴狀並表明上訴理由
，經最高行政法院許可，否則不得上訴；如於本判決宣示後送達
前提起上訴者，應於判決送達後20日內補提上訴理由書（均應依
對造人數提出繕本）。
提起上訴應預繳送達用雙掛號郵票390元（34元及5元郵票各10份
)。
中    華    民    國    95    年    7    月    17     日
                                書記官  邱  吉  雄


司法院資訊處製作；財團法人民間司法改革基金會備份。
